Inventaris van het archief van de Nederlandse Vereniging van Ziekenhuiseconomen en voorgangers, 1921-1980
Nationaal Archief, Den Haag
Nederlandse Vereniging van Ziekenhuiseconomen
Ned. Vereniging Ziekenhuiseconomen
1921-1980
I2615
3.10 meter; 60 inventarisnummers.
Normale geschreven, getypte en gedrukte documenten, geen bijzondere handschriften.
Nationaal Archief, Den Haag
Vereniging van Administratieve of Economische Hoofden van Ziekeninrichtingen, 1921-1937
Vereniging voor Administratie en Economie in Ziekenhuisinrichtingen, 1937-1963
Nederlandse Vereniging van Ziekenhuiseconomen, 1963-1980
Het archief van de Nederlandse Vereniging van Ziekenhuiseconomen bevat onder andere stukken betreffende arbeidsvoorwaarden, sociale voorzieningen en salarisregelingen voor personeel in ziekenhuisinrichtingen, stukken betreffende werktijdverkortingen in ziekenhuizen en stukken aangaande budgetteringen en kosten van het ziekenhuiswezen.
Archiefvorming
Geschiedenis van de archiefvormer
De Nederlandse Vereniging van Ziekenhuiseconomen werd in november 1921 opgericht als Vereeniging van Administratieve of Economische Hoofden van Ziekeninrichtingen. In 1937 vond een naamswijziging plaats; volgens nieuwe statuten heette de vereniging nu Vereniging voor Administratie en Economie in Ziekeninrichtingen. Bij een statutenwijziging in 1963 nam zij de naam van Nederlandse Vereniging van Ziekenhuiseconomen aan. Samen met de Geneeskundige Vereniging ten behoeve van het Ziekenhuiswezen en de Vereniging van Verpleegkundige Directeuren sloot zij zich aan bij het Centrum van Ziekenhuisdirecteuren. Toen dat zich in de jaren 1978-1980 omvormde tot een Vereniging van Ziekenhuisdirecteuren ging de Nederlandse Vereniging van Ziekenhuiseconomen daarin op.
Geschiedenis van het archiefbeheer
De verwerving van het archief
Schenking (van een niet overheidsarchief)
2.19
Aanwijzingen voor de gebruiker
Openbaarheidsbeperkingen
Volledig openbaar.
Materiële beperkingen
Aanvraaginstructie
Openbare archiefstukken kunnen online worden aangevraagd en gereserveerd. U kunt dit ook via de terminals in de studiezaal van het Nationaal Archief doen. Om te kunnen reserveren dient u de volgende stappen te volgen:
U maakt een profiel aan op www.gahetna.nl, en logt vervolgens in
Via de archiefinventaris (alleen de beschrijvingen met rode nummers) selecteert u het gewenste archiefstuk door op de knop 'Reserveren' te klikken
In het volgende scherm geeft u aan op welke dag u het archiefstuk wilt inzien
Indien u zich bevindt in de studiezaal en een tafelnummer heeft ontvangen kunt u dit nummer vermelden. Als u geen tafelnummer heeft kunt u tafelnummer 777 laten staan
Vervolgens bevestigt u uw reservering door deze te versturen.
Verwant materiaal
Beschikbaarheid van kopieën
Beschrijving van de series en archiefbestanddelen
- Correspondentie van het secretariaat van de Vereeniging van Administratieve of Economische Hoofden van Ziekeninrichtingen in Nederland en van de Vereniging voor Administratie en Economie in Ziekeninrichtingen, 1921-1951; 1-14
  - 1921-1923, 1
  - 1924-1925, 2
  - 1926 - sep 1929, 3
  - Okt 1929 - 1931, 4
  - 1932 - jan 1934, 5
  - Feb 1934 - mei 1936, 6
  - Jun 1937 - mrt 1940, 7
  - Apr 1940 - 1941, 8
  - 1942-1943, 9
  - 1945 - nov 1946, 10
  - Dec 1946 - apr 1947, 11
  - Mei 1947 - 1948, 12
  - 1949, 13
  - 1950-1951, 14
- Correspondentie en notulen van vergaderingen van de Vereniging voor Administratie en Economie in Ziekeninrichtingen, 1947-1963; 15-17
  - 1947-1956, 15
  - 1957 - mei 1961, 16
  - Jun 1961 - 1963, 17
- Correspondentie en notulen van vergaderingen van de Nederlandse Vereniging van Ziekenhuiseconomen, 1964-1980; 18-21
  - 1964-1969, 18
  - 1970-1971, 19
  - 1972-1975, 20
  - 1976-1980, 21
- Ledenlijsten, 1959-1974; 22
- Diversen; brochures en verslagen, 1922-1971; 23
- Offset-serie van minuut-circulaires, 1973-1975; 24
- Stukken betreffende vergaderingen van het hoofdbestuur, 1974-1978; 25
- Stukken betreffende de Commissie Rechtspositie Ziekenhuisdirecteuren, 1972-1973; 26
- Statuten en opgaven van bestuursmutaties, 1922-1978; 27
- Stukken betreffende het vijftigjarig jubileum., 1971; 28
- Stukken betreffende de Commissie Factoren Kostprijs, 1956-1961; 29
- Kasboeken, 1944-1963; 30-31
  - 1944-1954, 30
  - 1954-1963, 31
- Stukken betreffende de Commissie van overleg inzake arbeidsvoorwaarden en sociale voorzieningen voor personeel in ziekenhuisinrichtingen., 1956; 33
- Stukken betreffende nader overleg inzake arbeidsvoorwaarden en sociale voorzieningen voor personeel in ziekenhuisinrichtingen, 1962-1968; 34
- Stukken betreffende salarisregelingen voor personeel in ziekenhuisinrichtingen, 1954-1973; 35
- Stukken betreffende werktijdverkortingen in ziekenhuizen, 1961-1975; 36
- Stukken betreffende de positie en opleiding van de administrateur in het ziekenhuiswezen, 1954-1966; 37
- Stukken betreffende belastingwetgeving en B.T.W, 1954-1972; 38
- Stukken betreffende de International Hospital Federation, 1974-1977; 39
- Stukken betreffende bestuursvergaderingen, 1974-1980; 40,43
  - 1974-1976, 40
  - 1977, 1979-1980, 43
- Stukken betreffende ledenvergaderingen, 1975-1978; 41-42
  - 1975, 41
  - 1976-1978, 42
- Stukken betreffende de compensatiecommissie [betreft ziekteverzekering], 1951-1952; 44
- Stukken betreffende de Europese Vereniging van Ziekenhuiseconomen, 1960-1980; 45
- Stukken betreffende de Commissie Ontwikkelingssamenwerking: ingekomen berichten over medische projecten in ontwikkelingslanden, 1971-1980; 46,58
  - 1971-1976, 46
  - 1977-1980, 58
- Stukken betreffende algemene ledenvergaderingen en conferenties, 1977-1978; 47
- Ingekomen aankondigingen van symposia., 1979; 48
- Stukken betreffende budgetteringen en kosten van het ziekenhuiswezen, 1976-1979; 49
- Correspondentie over diverse huishoudelijke aangelegenheden., 1979; 50
- Stukken betreffende een adres van de Nationale Ziekenhuisraad tegen het bezuinigingsplan Bestek '81., 1979; 51
- Stukken betreffende de algemene ledenvergadering van 1973, 52
- Genummerde stukken, 1977-1979; 53-55
  - 1977, 53
  - 1978, 54
  - 1979, 55
- Dossiers uit 1980: bestuursstukken, vergaderstukken van district Noord, stukken betreffende financiën., 56
- Ingekomen stukken van de Vereniging van Hoofden van Ekonomische en/of Administratieve Diensten in Ziekeninrichtingen H.E.A.D, 1977-1979; 57
- Jaarrekening over 1970, 59
- Dossier inzake het overleg van de drie directieverenigingen, 1954-1973; 60